【裁判字號】    98,訴,3739
【裁判日期】    981130
【裁判案由】    毒品危害防制條例
【裁判全文】
臺灣板橋地方法院刑事判決              98年度訴字第3739號
公  訴  人  臺灣板橋地方法院檢察署檢察官
被      告  甲○○
上列被告因違反毒品危害防制條例案件，經檢察官提起公訴（98
年度毒偵字第5886號），被告於準備程序中對被訴之事實為有罪
陳述，本院合議庭裁定由受命法官獨任行簡式審判程序，並判決
如下：
    主    文
甲○○施用第二級毒品，累犯，處有期徒刑伍月，扣案第二級毒
品甲基安非他命壹包（毛重零點玖肆公克）、甲基安非他命壹包
（毛重零點貳公克）、甲基安非他命壹包（毛重零點貳玖公克
）沒收銷燬、扣案吸食器壹組、電子磅秤壹台、分裝袋陸拾伍個
沒收；又施用第一級毒品，累犯，處有期徒刑拾月，扣案第一級
毒品海洛因壹包（毛重零點公克）沒收銷燬、扣案前揭電子
磅秤壹台、分裝袋陸拾伍個沒收；應執行有期徒刑壹年，扣案前
揭第二級毒品甲基安非他命壹包（毛重零點玖肆公克）、甲基安
非他命壹包（毛重零點貳公克）、甲基安非他命壹包（毛重零
點貳玖公克）、第一級毒品海洛因壹包（毛重零點公克）均
沒收銷燬，扣案前揭吸食器壹組、電子磅秤壹台、分裝袋陸拾伍
個均沒收。
    事    實
一、甲○○(1)前於民國93年間，因施用毒品案件，經本院以93年
    度毒聲字第1894號裁定送勒戒處所施以觀察、勒戒後，因認
    無繼續施用毒品傾向，於94年1 月26日出所，併由臺灣板橋
    地方法院檢察署檢察官以93年度毒偵字第4739號為不起訴處
    分確定；(2)又於94年間，因轉讓第二級毒品案件，經本院以
    94年度訴字第2766號判決處有期徒刑7 月，上訴後由臺灣高
    等法院以95年度上訴字第1591號判決駁回上訴，復再上訴後
    ，仍經最高法院以95年度台上字第4434號判決上訴駁回確定
    ；(3)又於95年間，因施用第二級毒品案件，經本院以95年度
    簡字第1340號判決判處有期徒刑3 月確定，於95年4 月24日
    因易科罰金執行完畢；(4)再於96年間，因施用第一、二級毒
    品案件，經本院以96年度訴字第3312號判決分別判處有期徒
    刑9 月、5 月，並定應執行有期徒刑1 年確定；(5)另於同年
    間，因施用第二級毒品案件，經本院以97年度易字第801 號
    判決處有期徒刑4 月確定；上開(4)(5)二案件，後經本院以97
    年聲字第4170號裁定更定應執行刑為有期徒刑1 年3 月確定
    ，並與上開(2)案件所處之有期徒刑7 月經接續執行後，於98
    年4 月8 日縮刑期滿執行完畢出監（據此，本件構成累犯）
    ；詎猶未知所戒慎，另為下列施用毒品犯行：
(一)、基於施用第二級毒品甲基安非他命之犯意，於98年8 月12日
    下午3 時至4 時許，在其位於臺北縣新莊市○○街65巷4 號
    頂樓之居處內，以將甲基安非他命置於玻璃球內燒烤後吸食
    煙氣之方式，施用第二級毒品甲基安非他命1 次。
(二)、復另基於施用第一級毒品海洛因之犯意，於同日下午某時許
    ，在同前地點，以將海洛因摻入香菸內點燃後吸食煙氣之方
    式，施用第一級毒品海洛因1 次；嗣於同日晚間9 時20分許
    ，乘坐友人江富義所駕駛之車牌號碼G7-1497 號自用小客車
    ，行經台北縣中和市○○路、新生街口時，為警盤查並於該
    車內扣得與本件甲○○被訴施用毒品犯行無關之海洛因3 包
    （總淨重2.65公克）、安非他命2 包（總淨重19.55 公克，
    江富義此部分所涉施用、持有毒品罪嫌，由臺灣板橋地方法
    院檢察署檢察官另以98年度毒偵字第5885號、98年度偵字第
    26920 號提起公訴），復由甲○○帶同警員返回前揭居處，
    並同意搜索後，為警在該處扣得甲○○因本件施用毒品犯行
    而持有之海洛因1 包（毛重0.33公克）、甲基安非他命1 包
    （毛重0.94公克）、甲基安非他命1 包（毛重0.23公克）、
    甲基安非他命1 包（毛重0.29公克），暨其所有供本件施用
    毒品犯行所用之吸食器1 組（乃供施用甲基安非他命所用）
    、電子磅秤1 台（乃供施用海洛因、甲基安非他命所用）、
    分裝袋65個（乃供施用海洛因、甲基安非他命所用）等物，
    甲○○且同意接受採尿，其尿液檢體經警送鑑定後呈嗎啡、
    甲基安非他命陽性反應，而查悉上情。
二、案經臺北縣政府警察局中和第二分局移送臺灣板橋地方法院
    檢察署檢察官偵查後起訴。
    理    由
一、認定犯罪事實所憑之證據及理由：
(一)、訊據被告對其在上揭時間、地點施用第一級毒品海洛因、第
    二級毒品甲基安非他命之事實，迭於警詢、偵查及本院審理
    中自白不諱；而其為警查獲時，同意接受員警採尿，經警將
    所採集被告尿液檢體送驗後，呈嗎啡、甲基安非他命陽性反
    應乙節，有臺灣檢驗科技股份有限公司98年9 月1 日出具之
    濫用藥物檢驗報告、臺北縣政府警察局中和第二分局毒品案
    犯罪嫌疑人姓名、代碼對照表各1 份附卷足憑（見98年度毒
    偵字第5886號偵查卷第57、58頁）；另於被告上揭居處為警
    扣得之白色晶體1 包（毛重0.94公克）、白色晶體1 包（毛
    重0.23公克）、白色晶體1 包（毛重0.29公克），檢出甲基
    安非他命成分等情，亦有本院卷附之台北縣政府警察局中和
    第二分局98年11月12日北縣警中二刑字第0980045386號函所
    附之內政部警政署刑事警察局98年10月15日刑鑑字第098012
    2394號鑑定書1 份在卷可參；又被告為警查獲時，同意接受
    員警採尿，其尿液檢體送驗後，確呈嗎啡陽性反應，亦如前
    述，堪認被告自白於其上開居處扣案之白色粉末1 包（毛重
    0.33公克），確為海洛因；此外，並有被告所有供其為如事
    實欄一(一)所述施用第二級毒品犯行所用之吸食器1 組及供其
    為如事實欄一(一)(二)所述施用第一、二級毒品犯行所用之電子
    磅秤1 個、分裝袋65個等扣案為憑；俱徵被告前開自白應與
    事實相符，可以採信。
(二)、按觀察、勒戒或強制戒治執行完畢釋放後，5 年內再犯施用
    第一、二級毒品之罪者，檢察官應依法追訴，毒品危害防制
    條例第23條第2 項定有明文；查被告有如事實欄所載觀察勒
    戒紀錄等情，有臺灣高等法院被告前案紀錄表附卷足參，是
    被告於觀察勒戒執行完畢釋放後，5 年內再犯本件施用毒品
    罪，亦甚明確；綜上所述，本件事證已明，被告犯行堪以認
    定。
二、應適用之法律、科刑審酌事由及沒收物之處理：
(一)、核被告如事實欄一(一)所為，係犯毒品危害防制條例第10條第
    2 項之施用第二級毒品罪；其如事實欄一(二)所為，係犯同條
    例第10條第1 項之施用第一級毒品罪；被告施用前、後持有
    第一級毒品海洛因、第二級毒品甲基安非他命之低度行為，
    均各為其施用第一、二級毒品之高度行為所吸收，均不另論
    罪；又被告有如事實欄所述前科及刑之執行情形，有前揭臺
    灣高等法院被告前案紀錄表附卷可憑，其於有期徒刑執行完
    畢後，5 年以內，故意再犯本件有期徒刑以上之2 罪，為累
    犯，就其前開2 犯行，均應依刑法第47條第1 項規定，各加
    重其刑；至其前開所犯2 罪間，犯意各別、行為互殊，應予
    分論併罰。
(二)、爰審酌被告曾因施用毒品犯行受觀察勒戒及刑罰執行，仍漠
    視法令禁制而犯本罪，顯未知所戒慎，惟兼衡其施用毒品所
    生危害，實以自戕身心健康為主，對於他人生命、身體、財
    產等法益，尚無明顯而重大之實害，暨其犯罪後坦認犯行之
    態度等一切情狀，就其前開所犯2 罪，分別量處如主文所示
    之刑，併定其應執行之刑，以示懲儆。
(三)、又在被告上揭居處所扣得之第一級毒品海洛因1 包（毛重0.
    33公克）、第二級毒品甲基安非他命1 包（毛重0.94公克）
    、甲基安非他命1 包（毛重0.23公克）、甲基安非他命1 包
    （毛重0.29公克），係被告因本件施用而持有之第一、二級
    毒品，且因該等分裝袋內之海洛因、甲基安非他命與乘裝前
    開毒品之分裝袋4 只，二者在物理上俱難以析離，均應依毒
    品危害防制條例第18條第1 項前段規定，諭知沒收銷燬；至
    扣案之吸食器1 組，係被告所有供其為如事實欄一(一)所述施
    用第二級毒品犯行所用，扣案電子磅秤1 台、分裝袋65個等
    物，乃被告所有，供其為如事實欄一(一)(二)所述施用第一、二
    級毒品犯行所用之物，爰依刑法第38條第1 項第2 款規定宣
    告沒收；又在江富義所駕駛之前開自用小客車內扣得之海洛
    因3 包（總淨重2.65公克）、安非他命2 包（總淨重19.55
    公克），既與被告本件施用第一、二級毒品犯行無關，爰不
    於本案併予宣告沒收銷燬，附此敘明。
據上論斷，應依刑事訴訟法第273 條之1 第1 項、第299 條第1
項前段，毒品危害防制條例第10條第1 項、第2 項、第18條第1
項前段，刑法第11條、第47條第1 項、第38條第1 項第2 款、第
51條第5 款，判決如主文。
本案經檢察官高智美到庭執行職務。
中    華    民    國    98    年    11    月    30    日
                  刑事第十九庭法  官  陳明偉
以上正本證明與原本無異。
如不服本判決應於送達後10日內向本院提出上訴狀。
                              書記官  陳玉心
中    華    民    國    98    年    11    月    30    日
附錄本案論罪科刑法條全文
毒品危害防制條例第10條
施用第一級毒品者，處六月以上五年以下有期徒刑。
施用第二級毒品者，處三年以下有期徒刑。


司法院資訊處製作；財團法人民間司法改革基金會備份。
